Minutes et répertoires du notaire Jacques II CHARLES, 14 août 1635 - 29 mai 1640 (étude XVIII)
Archives nationales
- Minutes de Jacques II CHARLES, 5 avril 1590 - 14 avril 1652; MC/ET/XVIII/194 - MC/ET/XVIII/262
  - Minutes. 1639, janvier - juin, janvier - juin 1639; MC/ET/XVIII/255; registre
    - Donation par Jean Royer, maître peintre, demeurant rue des Deux-Boulles, sur le point de quitter Paris pour aller en Poitou, mais craignant de mourir en voyage, à Barbe Frédeau, de 900 l. Si la coutume de Paris ne lui permet pas de disposer d'une telle somme, il la réduit jusqu'à ce dont il peut disposer., 26 mars 1639; MC/ET/XVIII/255
      Documents du Minutier central concernant les peintres, sculpteurs et graveurs au XVIIe siècle (1600-1650), par Marie-Antoinette Fleury et Martine Constans, tome II [études XI à XX, 2445 actes], Paris, Archives nationales, 2010, notice n°1974 (instrument de recherche imprimé dématérialisé, certaines notices sont plus détaillées dans la version intégrale accessible en ligne par la rubrique 'Autres instruments de recherche', voir contexte dans le Plan d’orientation général - Notaires de Paris, guides thématiques du Minutier).
      Royer, Jean
    - COUVENT des CARMES place Maubert les religieux du § Bail par les religieux du COUVENT des CARMES place Maubert à Antoinette MARTEAU, d'une maison contre le mur du couvent, 26 mars 1639; MC/ET/XVIII/255
      bail; Marteau, Antoinette
    - PAIN aux armées du roi § Marché pour la fourniture de PAIN entre Etienne GAMACHE, Jacques LAPOSTRE, Guillaume GLATIGNY, Bernard CAILLET, Germain BELIN, Pierre LEGRAND, tous boulangers, moyennant la somme de 100 LTZ, 26 mars 1639; MC/ET/XVIII/255
      marché; Gamache, Etienne
    - ROZÉE Général des Vivres des camps et armées de France § Marché pour la fourniture de pain aux armées du roi, 26 mars 1639; MC/ET/XVIII/255
    - TROUVÉ (Nicolas) menuisier, demeurant à Montigny-Leucoup § Transaction concernant la succession de Nicolas TROUVÉ, 28 mars 1639; MC/ET/XVIII/255
      accord; Trouvé, Nicolas
    - JARET (Michel) Valet de chambre et chirurgien du roi demeurant à Montreuil § Transport de rentes par Michelle MEGISSIER, sa veuve, 28 mars 1639; MC/ET/XVIII/255
      transport de droits; Jaret, Michel
    - CHARBONNYER (Antoine) Secrétaire de la chambre du roi, greffier des prestations de la Chambre du Trésor du Palais demeurant rue de Cuvier § Transport de rentes à Antoine CHARBONNYER par Michelle MEGISSIER, 28 mars 1639; MC/ET/XVIII/255
      transport de droits; Charbonnier, Antoine
    - MEGISSIER (Michelle) veuve de Michel JARET, d/te/ à Montreuil logée à Paris au bout du Pont-Neuf à l'image Saint-Denis § Donation par Michelle MEGISSIER à Michel JARET, son fils, 28 mars 1639; MC/ET/XVIII/255
      donation; Megissier, Michelle
    - MÉGISSIER (Michelle) veuve de Michel JARET, d/te/ à Montreuil § Transport de rentes par Michelle MÉGISSIER à Antoine CHARBONNYER, 28 mars 1639; MC/ET/XVIII/255
      transport de droits; Mégissier, Michelle
    - TIZANNET (Gabrielle) veuve de Guillaume PERROT d/te/ rue Galande § Contrat de mariage entre Gabrielle TIZANNET et Nicolas DAGY, 3 avril 1639; MC/ET/XVIII/255
      contrat de mariage; Tizannet, Gabrielle
    - DAGY (Nicolas) gagne-denier, demeurant à la porte Saint-Jacques § Contrat de mariage entre Nicolas DAGY et Gabrielle TIZANNET, 3 avril 1639; MC/ET/XVIII/255
      contrat de mariage; Dagy, Nicolas
    - MONTBRON (Louise de) douanière de CHANDENIER, veuve de Jean-Louis de ROCHECHOUART, d/te/ rue du Mont Sainte-Geneviève § Transport par Louise de MONTBRON du bail de la maison qu'elle occupe et qui appartient aux religieux de l'A. Sainte-Geneviève-du-Mont. à Denise BOUCHER., 4 avril 1639; MC/ET/XVIII/255
      bail; Montbron, Louise de
    - PAIN § Marché pour la fourniture de PAIN entre les administrateurs de l'hôpital de la Pitié et Nicolas - HEDIER, boulanger, demeurant rue de la Calende et moyennant la somme de 100 LTZ, 7 avril 1639; MC/ET/XVIII/255
      marché; Hedier, Nicolas
    - PAIN § Marché pour la fourniture de PAIN entre les administrateurs de l'hôpital de la petite Pitié et Marie MAHIET, d/te/ rue des Boulangers, moyennant 30 deniers la lure de pain blanc, 7 avril 1639; MC/ET/XVIII/255
      marché; Mahiet, Marie
    - PAIN § Marché pour la fourniture de PAIN entre les administrateurs de l'hôpital du Refuge et Jean BISSON, maître boulanger, demeurant rue des Boulangers, moyennant la somme de 30 deniers la lure pour le pain blanc, 7 avril 1639; MC/ET/XVIII/255
      marché; Bisson, Jean
    - GARNIER (Etienne) cuisinier, demeurant rue du Louvre § Contrat de mariage entre Etienne GARNIER et Nicole TILLEQUAIN; Désistement de ce contrat, 10 avril 1639 - 16 juillet 1639; MC/ET/XVIII/255
      contrat de mariage; Garnier, Etienne
    - DUBOYS (Robert) Clerc, Procureur en la Cour de Parlement § Bail à Robert DUBOYS par les chapelains, procureurs et bourciers du Collège de Laon, 19 avril 1639; MC/ET/XVIII/255
      bail; Duboys, Robert
    - SEURE (François) maître tapissier notié § Contrat d'apprentissage chez. .. de Denis DUVAL, 26 avril 1639; MC/ET/XVIII/255
      contrat d'apprentissage; Seure, François
    - DUVAL (Denis) demeurant fbg Montmartre § Contrat d'apprentissage de Denis DUVAL chez François SEURE, maître tapissier notre, 26 avril 1639; MC/ET/XVIII/255
      contrat d'apprentissage; Duval, Denis
    - DEMOUCHY (Noël) marchand bonnetier, demeurant rue de Lourcine § Contrat de mariage entre Noël DEMOUCHY et Simone PASQUE, 26 avril 1639; MC/ET/XVIII/255
      contrat de mariage; Demouchy, Noël
    - CAMBERT (Constant) demeurant rue Galande, maître fourbisseur, garnisseur d'épées § Pourvoi en justice par. .., 26 avril 1639; MC/ET/XVIII/255
      Cambert, Constant
    - PASQUE (Simone) veuve de Constantin du BOYS, d/te/ rue Saint-Jean-en-Grève § Contrat de mariage entre Simone PASQUE et Noël DEMOUCHY[,marchand bonnetier, demeurant rue de Lourcine.], 26 avril 1639; MC/ET/XVIII/255
      contrat de mariage; Pasque, Simone
    - LE COUSTURIER (Jacques) demeurant rue Saint Victor § Reconnaissance de dettes par Jacques LE COUSTURIER à Christophe BAUDOU[,demeurant rue du Paon.], 27 avril 1639; MC/ET/XVIII/255
      reconnaissance; Le Cousturier, Jacques
    - BAUDIN (Jean) + maître tailleur d'habits demeurant rue Saint-Victor § Inventaire après le décès de Jean BAUDIN à la requête de Françoise PAJOT, 27 avril 1639; MC/ET/XVIII/255; 4 folios
      inventaire après décès; Baudin, Jean
    - DUPUYS (Marie) veuve de Jean THIERY, d/te/ rue Saint-Victor § Reçu par Marie DUPUYS à Charles BAUDOU, 27 avril 1639; MC/ET/XVIII/255
      Dupuys, Marie
    - CHARBONNYER (Antoine) Secrétaire de la Chambre du roi, greffier des Prestations de la Chambre du trésor du Palais demeurant rue de Bièvre § Constitution de rentes à Antoine CHARBONNYER par Nicolas LE GENDRE[, maçon couvreur, demeurant rue Maubrié.], 27 avril 1639; MC/ET/XVIII/255
    - LIBRAIRE marchand CHALUMEAU (Antoine) + § Bail par sa veuve, Jeanne MENIER, 30 avril 1639; MC/ET/XVIII/255
      bail; Chalumeau, Antoine
    - DECHAUMONT (Gilles) maître tissutier rubannier, demeurant rue des Boulangers § Bail à Gilles DECHAUMONT par Adrien, Claude, Jeanne MENIER et Jean MESTAIS, tous marchands libraires, 30 avril 1639; MC/ET/XVIII/255
      bail; Dechaumont, Gilles
    - VAUDRAN (Pierre) marchand Imprimeur, demeurant rue Saint Victor § Constitution de rentes par Pierre VAUDRAN à Charles COULON, prêtre, 6 mai 1639; MC/ET/XVIII/255
      constitution de rente; Vaudran, Pierre
    - LE PEUVRE (Geneviève) épouse de Simon GENTIL, d/te/ rue de la Lingerie § Transport de rentes par Geneviève LE PEUVRE à François, Cardinal de LA ROCHEFOUCAULT, sur la succession de Jean de ROCHECHOUART, 6 mai 1639; MC/ET/XVIII/255
      transport de droits; Le Peuvre, Geneviève
    - GAUDIN (Madeleine) épouse de Pierre VAUDRAN, d/te/ rue Saint Victor § Constitution de rentes par Madeleine GAUDIN à Charles COULON, prêtre, 6 mai 1639; MC/ET/XVIII/255
      constitution de rente; Gaudin, Madeleine
    - COULON (Charles) Prêtre, Curé de Saint-Hippolyte, faubourg Saint-Marcel § Constitution de rentes à Charles COULON par Pierre VAUDRAN et Madeleine GAUDIN, son épouse, 6 mai 1639; MC/ET/XVIII/255
    - ROCHECHOUART (Jean de) Ecuyer, sr de Javatel, Prieur du P/e/ de Candé § Transport de rentes sur la succession de Jean de ROCHECHOUART par Geneviève LE PEUVRE à François de LA ROCHEFOUCAULT, 6 mai 1639; MC/ET/XVIII/255
      transport de droits; Rochechouart, Jean de
    - GOUJON (Louis) marchand de draps de soie, demeurant au petit pont § Achat de rentes par Louis GOUJON à Robert MARTIN et Marie DU VAL, son épouse, 7 mai 1639; MC/ET/XVIII/255
      Goujon, Louis
    - LANGLOIS (Hugues) maître tapissier notré, demeurant rue d'Orléans § Bail par. .., 8 mai 1639; MC/ET/XVIII/255
      bail; Langlois, Hugues
    - LIBRAIRE marchand + DUHAMEL (Jean) demeurant au Mont Saint-Hilaire § Bail par Jeanne RUFIER, sa veuve, 8 mai 1639; MC/ET/XVIII/255
      bail; Du Hamel, Jean
    - DESPORTES (Guillaume) fourbisseur d'épées § Présence à un Contrat de mariage, 9 mai 1639; MC/ET/XVIII/255
    - MAUGIS (Marie) veuve de Denis LE ROY, d/te/ rue des Boulangers § Contrat de mariage entre Marie MAUGIS et Pierre de LA COURT, maître tondeur de draps.[En présence de Louis Maugis, maître tourneur en bois, père de la mariée, de Nicolas Maugis, frère de la mariée.], 9 mai 1639; MC/ET/XVIII/255
      contrat de mariage; Maugis, Marie
    - TURBIET (Barbe) d/te/ rue Perdue § Contrat de mariage entre Barbe TURBIET et Pierre ROUSSEL, [menuisier en ébène, demeurant au Collège Sainte-Barbe. En présence de Jacques Roussel, maître fourbisseur d'épées, oncle du marié, et Louis Turbiet, maçon à Vernon, père de la mariée.], 9 mai 1639; MC/ET/XVIII/255
      contrat de mariage; Turbiet, Barbe
    - BRIAN (Jean) maître tailleur d'habits, demeurant rue de la Harpe § Constitution de rentes à Jean BRIAN par Denis MORISSE, son beau-père[,demeurant rue des Arcis.], 12 mai 1639; MC/ET/XVIII/255
      constitution de rente; Brian, Jean; Morisse, Denis
    - ESPRIT (Claude) Religieux, Profès de la Congrégation des chanoines Réguliers de Saint-Augustin, établi à Notre-Dame de Chatillon-s-Seine Procureur de cet Ordre. § Constitution de rentes par Claude ESPRIT à Louis GODESCHAL, 13 mai 1639; MC/ET/XVIII/255
      constitution de rente; Esprit, Claude
    - FIESQUE (Claude de) aumônier de Monsieur, frère du roi, abbé commendataire de Saint-Pierre d'Homecourt et de Saint-Léonard demeurant fbg Saint Germain § Procuration par Claude de FIESQUE à MECHINET,[ écuyer, sr de jousteaux], cap/ne/ de Bressuire, 14 mai 1639; MC/ET/XVIII/255
      procuration; Fiesque, Claude de
    - BOURGEOIS (Anne) faiseuse de passements et de perruques d/te/ sur le Pont-aux-tripes § Contrat d'apprentissage avec Anne BOURGEOIS, 14 mai 1639; MC/ET/XVIII/255
      contrat d'apprentissage; Bourgeois, Anne
    - GODECHAL (Louis) chirurgien du Cardinal de LA ROCHEFOUCAULT demeurant en l'abbaye Sainte-Geneviève § Acceptation par Louis GODECHAL d'une obligation faite à Jeanne BAYARD, 18 mai 1639; MC/ET/XVIII/255
      obligation; Godechal, Louis
    - BAYARD (Jeanne) veuve de Jean FAVEREAU § Obligation par Jeanne BAYARD à Louis GODECHAL, 18 mai 1639; MC/ET/XVIII/255
      obligation; Bayard, Jeanne
    - BOCQUILLART (Jean) chanoine de la cathédrale de Laon, doyen de l'église collégiale de Saint-Jean-de-Laon § Exécution du testament de Jean BOCQUILLART, 18 mai 1639; MC/ET/XVIII/255
      testament; Bocquillart, Jean
    - ROCHECHOUART (Charles de) abbé de N.D. du Petit-Citeaux, dite de LAUMOSNE, coadjuteur de l'abbaye de Tournus, demeurant à Paris aux Marais-du-Temple § Accord entre Charles de ROCHECHOUART et François de LA ROCHEFOUCAULT, pour le versement d'une rente annuelle de 2000 LTZ, provenant des revenus de l'abbaye de LAUMOSNE, 19 mai 1639; MC/ET/XVIII/255
    - COLLET (Jacques) compagnon boucher, demeurant rue du Pot de Fer § Contrat de mariage entre Jacques COLLET et Anne GALLARD.[Présence au contrat de mariage: Nicolas Mathurin et Jean-Baptiste Tillain, marchands orfèvres.], 20 mai 1639; MC/ET/XVIII/255
      contrat de mariage; Collet, Jacques
    - LIBRAIRE marchand COURBÉ (Augustin) § Signature à un contrat de mariage, 22 mai 1639; MC/ET/XVIII/255
      contrat de mariage; Courbé, Augustin
    - ARALLE (Georges) maître Vivier, demeurant rue du Mont Sainte-Geneviève § Contrat de mariage entre Georges ARALLE et Antoinette LE JAY, 22 mai 1639; MC/ET/XVIII/255
      contrat de mariage; Aralle, Georges
    - GILBERT (Pierre) cordonnier, demeurant au fbg Saint Marcel § Contrat de mariage entre Pierre GILBERT et Marguerite GUGIBRET, 22 mai 1639; MC/ET/XVIII/255
      contrat de mariage; Gilbert, Pierre
    - LE JAY (Antoinette) d/te/ rue du Mont Sainte-Geneviève § Contrat de mariage entre Antoinette LE JAY et Georges ARALLE, 22 mai 1639; MC/ET/XVIII/255
      contrat de mariage; Le Jay, Antoinette
    - COURBÉ (Augustin) marchand libraire § Signature à un contrat de mariage, 22 mai 1639; MC/ET/XVIII/255
      contrat de mariage; Courbé, Augustin (159.?-166.?)
    - COUVENT des CARMES les religieux du Place Maubert § Bail par les religieux du COUVENT des CARMES à Nicolas FLEURY l'aîné, maître cordier, d'une maison sise rue du Mont Sainte-Geneviève, 23 mai 1639; MC/ET/XVIII/255
      bail; Fleury, Nicolas
    - COUVENT des CARMES les religieux du Place Maubert § Bail par les religieux du COUVENT des CARMES à Jean LEFUS, d'une boutique sise rue Sainte-Geneviève, 23 mai 1639; MC/ET/XVIII/255
      bail; Lefus, Jean
    - CHANTEAU (Mathieu) maître chirurgien juré, demeurant rue Montagne Sainte-Geneviève § Contrat d'apprentissage chez Mathieu CHANTEAU de Pierre MORIN, pour deux ans, et moyennant le paiement de 105 LTS, 24 mai 1639; MC/ET/XVIII/255
      contrat d'apprentissage; Chanteau, Mathieu
    - Jean VINERE Laboureur, demeurant à Choisy aux Boeufs § Bail à Jean VINERE par les Pères de l'abbaye de Sainte-Geneviève du MONT, de la ferme et des terres de BOUCHEUILLÈRE, près Versailles, 25 mai 1639; MC/ET/XVIII/255
      bail; Vinere, Jean
    - SAINT-ETIENNE-DU-MONT le cimetière de l'église § Marché entre les marguilliers et des voitures, afin de creuser et d'enlever la terre des terrasses, moyennant la somme de 100 sols T. par toise enlevée, 25 mai 1639; MC/ET/XVIII/255
    - LE BERT (Philippe) beau. fils de Claude CLEMENT, maître parcheminier, § Contrat d'apprentissage de Philippe LE BERT avec Pierre LEMUR, marchand libraire et Imprimeur, pour 5 ans et sans débours de part ni d'autre, 28 mai 1639; MC/ET/XVIII/255
      contrat d'apprentissage; Le Bert, Philippe
    - CLEMENT (Claude) maître parcheminier ordinaire du roi, demeurant rue de la Juiverie § Mise en apprentissage par Claude CLEMENT de Philippe LE BERT, avec Pierre LE MUR, marchand libraire, pour 5 ans et sans débours de part ni d'autre, 28 mai 1639; MC/ET/XVIII/255
      contrat d'apprentissage; Clément, Claude
    - LE MAIRE (Jean) maître Vertugadier, demeurant rue de la Juiverie § Transaction au sujet de la succession de Michelle DURAND, 30 mai 1639; MC/ET/XVIII/255
      accord; Le Maire, Jean; Durand, Michelle
    - Bail pour 4 ans à partir de la Saint-Jean- Baptiste par Charles Martin, père,[peintre et valet de chambre du roi] et son fils Étienne Martin, peintre,[ demeurant Gde rue du fbg Saint-Victor] et par Charles Chaillou, maître peintre,[ demeurant sur le Pont Notre Dame à l'enseigne du Lion d'Argent] à cause de sa femme, Barbe Martin, fille de Charles Martin, demeurant au Lyon d'argent, sur le pont Notre-Dame, à Claude Couvreux, veuve de Richard Régnault, tailleur d'habits, de la maison où elle demeure rue du Chantre, moyennant un loyer annuel de 240 l., 1er juin 1639; MC/ET/XVIII/255
      Documents du Minutier central concernant les peintres, sculpteurs et graveurs au XVIIe siècle (1600-1650), par Marie-Antoinette Fleury et Martine Constans, tome II [études XI à XX, 2445 actes], Paris, Archives nationales, 2010, notice n°1493 (instrument de recherche imprimé dématérialisé, certaines notices sont plus détaillées dans la version intégrale accessible en ligne par la rubrique 'Autres instruments de recherche', voir contexte dans le Plan d’orientation général - Notaires de Paris, guides thématiques du Minutier).
    - COUVREUX (Claude) veuve de Michel RICHARD, demeurant rue du § Bail à Claude COUVREUX par Charles et Etienne MARTIN et Charles CHAILLOU, peintres, 1er juin 1639; MC/ET/XVIII/255
      bail; Couvreux, Claude
    - COUVENT des CARMES les religieux du Place Maubert § Bail par les religieux du COUVENT des CARMES, à Jean BÉCASSE, d'une maison sise rue Copeaux, 2 juin 1639; MC/ET/XVIII/255
      bail; Bécasse, Jean
    - BORDIER (Jacqueline) épouse de Nicolas MOET, demeurant rue des Lavandières; tableaux etc... § Inventaire après le décès de Jacqueline BORDIER à la requête de son mari, 3 juin 1639; MC/ET/XVIII/255; 6 folios
      inventaire après décès; Bordier, Jacqueline
    - Association à égalité pour 10 ans entre Jean Ludonneau, marchand poissier, et son fils Denis Ludonneau, peintre, tous deux, demeurant rue Bordelle, avec partage des nourriture, loyer, charges, et entretien d'un garçon. Denis reconnaît que son père apporte 400 l. de poix, résine, térébenthine et bois de chauffage, selon Nicolas Lagny et Pierre Pouillet, marchands poissiers. Les dettes commerciales du père excédant de 110 l. son apport, son fils y participera par moitié. Les gains mis dans une armoire seront partagés à la fin de chaque semaine. Si l'un des deux tombe malade, il aura sa part des gains et sa nourriture: seuls ses frais médicaux seront à sa charge. Barbe Manessier, femme de Denis ratifiera le contrat dès qu'elle aura 25 ans, si elle et ses enfants sont également nourris à frais communs., 4 juin 1639; MC/ET/XVIII/255
      Documents du Minutier central concernant les peintres, sculpteurs et graveurs au XVIIe siècle (1600-1650), par Marie-Antoinette Fleury et Martine Constans, tome II [études XI à XX, 2445 actes], Paris, Archives nationales, 2010, notice n°1449 (instrument de recherche imprimé dématérialisé, certaines notices sont plus détaillées dans la version intégrale accessible en ligne par la rubrique 'Autres instruments de recherche', voir contexte dans le Plan d’orientation général - Notaires de Paris, guides thématiques du Minutier).
      Ludonneau, Denis
    - LUDONNEAU (Jean) marchand poissier, demeurant rue Bordelle § Contrat d'association entre Jean LUDONNEAU et Denis LUDONNEAU, son fils, pour une période de dix années, 4 juin 1639; MC/ET/XVIII/255
      Ludonneau, Jean
    - DUMONT (Julienne) veuve de Jean HOUARNEUIL, maîtresse lingère, /d/te rue du petit moine. § Contrat de mariage entre Julienne DUMONT et François SANSON, 4 juin 1639; MC/ET/XVIII/255
      contrat de mariage; Dumont, Julienne
    - COMPAGNON (Claude) veuve de Jean CLERMONT, demeurant rue Françoise § Contrat de mariage entre Claude COMPAGNON et Jean TARDIF, 4 juin 1639; MC/ET/XVIII/255
      contrat de mariage; Compagnon, Claude
    - SANSON (François) C/on/ bonnetier, demeurant rue du petit moine § Contrat de mariage entre François SANSON et Julienne DUMONT, 4 juin 1639; MC/ET/XVIII/255
      contrat de mariage; Sanson, François
    - TARDIF (Jean) Compagnon sergier, demeurant rue Françoise § Contrat de mariage entre Jean TARDIF et Claude COMPAGNON, 4 juin 1639; MC/ET/XVIII/255
      contrat de mariage; Tardif, Jean
    - HUVERNE (frère Pierre) religieux du Couvent des Carmes, y demeurant, place Maubert § Procuration à frère Pierre HUVERNE par les religieux du Couvent des Carmes, 6 juin 1639; MC/ET/XVIII/255
      procuration; Huverne, frère Pierre
    - MENUISIER en EBÈNE CHASTEL ROINY demeurant rue du Tour § Contrat d'apprentissage, 8 juin 1639; MC/ET/XVIII/255
      contrat d'apprentissage; Chastel, Roiny
    - BERGER (Mathurin) maître Imprimeur, demeurant rue de la Bûcherie § Contrat de mariage entre Mathurin BERGER et Jeanne HENAULT[, demeurant rue Clopin. Signature au contrat de mariage: Jean-Jacques Henault, marchand imprimeur, frère de la mariée, Antoine Varin, apothicaire du roi, Jean Pavillon, maître imprimeur,et Mathurin Hénault, marchand imprimeur, père de la mariée.], 9 juin 1639; MC/ET/XVIII/255
      contrat de mariage; Berger, Mathurin
    - BOLU (Marie) demeurant rue Sainte-Geneviève § Testament de Marie BOLU, 11 juin 1639; MC/ET/XVIII/255
      testament; Bolu, Marie
    - BOURSIER (Catherine) d/te/ rue du Mont Sainte Geneviève § Contrat de mariage entre Catherine BOURSIER et Pierre de LALEU, 13 juin 1639; MC/ET/XVIII/255
      contrat de mariage; Boursier, Catherine
    - PASSEMENTS faiseuse de BOURGEOIS (Anne), d/te/ sur le Pont-aux-tripes § Contrat d'apprentissage, 14 juin 1639; MC/ET/XVIII/255
    - Accord entre Gaspard Caffin, prêtre, chantre basse-contre en l'église Notre-Dame, demeurant au cloître, et Pierre Le Maistre, marchand fruitier, demeurant rue Mouffetard, portant nomination d'arbitres pour régler un différend les opposant pour 'augmentation' faite par Le Maistre dans une maison appartenant à Caffin., 17 juin 1639; MC/ET/XVIII/255
      Documents du Minutier central concernant l'histoire de la musique (1600-1650), par Madeleine Jurgens, tome II [études XI à XX, 1900 actes], Paris, Archives nationales, 1974, p. 685 (instrument de recherche imprimé dématérialisé, certaines notices sont plus détaillées dans la version intégrale accessible en ligne par la rubrique 'Autres instruments de recherche', voir contexte dans le Plan d’orientation général - Notaires de Paris, guides thématiques du Minutier).
      Caffin, Gaspard
    - BRASSEUR (Antoine) Imprimeur, demeurant rue des Amandiers § Contrat de mariage entre Antoine BRASSEUR et Jeanne MARTIN., 19 juin 1639; MC/ET/XVIII/255
      contrat de mariage; Brasseur, Antoine; Martin, Jeanne
    - BOILLEAU (François) maître cloutier, demeurant rue des Rats § Contrat d'apprentissage chez François BOILLEAU de Guillaume CAULOMBEL, pour 6 années, et sans débours de part ni d'autre, 21 juin 1639; MC/ET/XVIII/255
      contrat d'apprentissage; Boilleau, François
    - SIMON (Louis) + maître menuisier, demeurant à Sézanne-en-Brie § Contrat d'apprentissage de son fils Louis, 22 juin 1639; MC/ET/XVIII/255
      contrat d'apprentissage; Simon, Louis
    - CHIRURGIEN des gardes du Dauphin dans la compagnie de M. de Montigny PERIER (Edme) demeurant rue du Battoir § Bail à Edme PERIER par Olivier SIMON[,notaire royal, sr de la Trouillardière, demeurant en Anjou.], 24 juin 1639; MC/ET/XVIII/255
      bail; Perier, Edme
    - PIERRE (Pierre) C/n/ paveur, demeurant rue du bon puits § Contrat de mariage entre Pierre PIERRE et Marie LA FERE, 25 juin 1639; MC/ET/XVIII/255
      contrat de mariage; Pierre, Pierre
    - Contrat de Mariage entre Jacques L'Héritier, compagnon fripier, demeurant rue Bordelle, et Barbe Xaintar., 26 juin 1639; MC/ET/XVIII/255
      contrat de mariage; L'Héritier, Jacques
  - Minutes. 1639, juillet - décembre, juillet - décembre 1639; MC/ET/XVIII/256; registre
    - DELACOURT (Nicolas) marchand bonnetier et Anne CHAUSSON, sa femme, demeurant fbg Saint-Marcel § Vente par Nicolas DELACOURT et par Anne CHAUSSON au nom de leur fille Marguerite et de son accordé Edme MORANT, à Jean LEFEBVRE, charpentier, d'une pièce de terre faisant partie de la dot de lad. Marguerite DELACOURT, pour une somme de 80 ltz, et sise au terroir Saint-Jean-de-Latrau, dénommée 'Les Hautes Bornes', 28 août 1629; MC/ET/XVIII/256; II/C/LVIII
      acte de vente; Delacourt, Nicolas
    - DUBAY (Louise) veuve de Godefroy APREMONT, maître brasseur de bière, demeurant rue Mouffetard. § Contrat de mariage entre Louise DUBAY et Louis COCQUELAY, maître brasseur de bière., 18 septembre 1629; MC/ET/XVIII/256; III/C/XXIX
      contrat de mariage; Dubay, Louise